臺灣士林地方法院民事裁定
110年度司繼字第1622號
聲  請  人  夏景星  

關  係  人  謝欣成地政士
上列聲請人聲請選任被繼承人之遺產管理人事件，本院裁定如下
：
    主  文
選任謝欣成地政士（事務所設於高雄市○○區○○○路000號13樓）為
被繼承人楊榮泉（男，民國00年0月00日生，身分證統一編號：Z
000000000號，生前籍設新北市○○區○○里000鄰○○00號）之遺產管
理人。
准對被繼承人楊榮泉之大陸地區以外繼承人為承認繼承之公示催
告。
被繼承人楊榮泉之大陸地區以外繼承人，應自前項公示催告最後
揭示法院公告處、資訊網路及其他適當處所之日起，壹年貳月內
承認繼承。上述期限屆滿，無繼承人承認繼承時，被繼承人楊榮
泉之遺產，於清償債權並交付遺贈物後，如有賸餘即歸屬國庫。
聲請程序費用由被繼承人楊榮泉之遺產負擔。
    理  由
一、按繼承開始時，繼承人之有無不明，而無親屬會議或親屬會
    議未於1個月內選定遺產管理人者，利害關係人得聲請法院
    選任遺產管理人，並由法院依公示催告程序，定6個月以上
    之期限，公告繼承人，命其於期限內承認繼承。民法第1177
    條、第1178條定有明文。
二、聲請意旨略以：聲請人與被繼承人（即登記名義人林傳之繼
    承人）同為屏東縣○○鎮○○段000地號土地之共有人，聲請人
    已提起分割共有物訴訟，由臺灣屏東地方法院110年度補字
    第231號案件受理在案。惟被繼承人於民國101年8月10日已
    死亡，其繼承人均已拋棄繼承權，亦無親屬會議於1個月內
    選定遺產管理人，為訴訟續行，爰聲請選任被繼承人之遺產
    管理人等語。
三、經查，聲請人主張其與被繼承人間有分割共有物事件涉訟，
    業據提出臺灣屏東地方法院110年度補字第231號通知書、土
    地登記第三類謄本、親屬系統表及戶籍登記簿等件為證，堪
    信為真。聲請人既與被繼承人間有訴訟繫屬，自屬法律上之
    利害關係人，其聲請選任被繼承人之遺產管理人，自屬有據
    。又被繼承人已死亡，其繼承人均已拋棄繼承或死亡之事實
    ，亦據聲請人提出戶籍謄本、戶籍登記簿及繼承系統表等件
    為證，並經本院調取101年度司繼字第1254號案卷核閱無誤
    ，堪認屬實。而被繼承人自101年8月10日死亡迄今已超過9
    年，顯逾民法第1177條所定1個月時間，其間既無親屬會議
    選定之遺產管理人向本院報明繼承開始及選定遺產管理人之
    事由，依通常情形，堪認聲請人主張無親屬會議或即使有親
    屬會議亦無選定遺產管理人之事實為真。本院審酌謝欣成地
    政士已同意擔任被繼承人之遺產管理人，此有本院公務電話
    紀錄在卷可憑，謝欣成地政士係合格之登記執業地政士，具
    相關專業知識及能力，若由其擔任為本件之遺產管理人，應
    能秉持其專業倫理擔當此兼具公益性質之職務，並順利達成
    管理保存及清算遺產之任務。因認選任謝欣成地政士為被繼
    承人之遺產管理人為適宜，爰裁定如主文第1 項所示，併依
    法為承認繼承之公示催告。
四、依家事事件法第127條第4項，裁定如主文。
五、如不服本裁定，應於裁定送達後10日內，以書狀向本院提出
    抗告狀，並繳納抗告費新臺幣1,000元。
中　　華　　民　　國　　111 　年　　1 　　月　　12　　日
                  
　　　　　　　　　家事庭司法事務官